---
title: "Form_plots"
author: "Wéber Ádám"
date: '2017 november 29 '
output:
  pdf_document: default
  html_document:
    df_print: paged
---

```{r setup, include=FALSE}
library(tidyverse)
#rewrite to your working directory
setwd("D:\\Adam\\Szakdolgozat\\_Gitre\\ReMo_data_analysis\\data_googleforms")
```


```{r read, include=FALSE}
answers_all <- read_csv2("all_answers.csv")
#faktorrá varázsol
answers_all$type <- factor(answers_all$type)
answers_all$subtype <- factor(answers_all$subtype)
answers_all$form_id <- factor(answers_all$form_id)
answers_all$question_id <- factor(answers_all$question_id)

answers_all <- answers_all %>%
    mutate(
      empty = (a==0 & b==0 & c==0 & d==0 & score==0)) 
```



```{r, include=FALSE}
#basis of function written by Natália Novák
makeGradient <- function(vec, palette_of_two, highlight = FALSE) {
  
  # ha nem értelmezhető adatokat kapunk, nem módosít semmit
  if (class(vec)=="factor" || class(vec)=="character") {
    return();
  }
  
  # ismétlődő elemek kiszűrése
  vec <- unique(vec)
  vec <- sort(vec, decreasing = FALSE)
  
  c1 <- col2rgb(palette_of_two[1], alpha = FALSE)
  c2 <- col2rgb(palette_of_two[2], alpha = FALSE)
  
  # skálázás
  r <- integer(0)
  g <- integer(0)
  b <- integer(0)
  j = 0
  for (i in vec) {
    i = (i-min(vec))/(max(vec)-min(vec))
    j = j+1
    r[j] <- round(c1[1] + i*(c2[1]-c1[1]), 0)
    g[j] <- round(c1[2] + i*(c2[2]-c1[2]), 0)
    b[j] <- round(c1[3] + i*(c2[3]-c1[3]), 0)
  }
  
  if (length(vec) > 2 && highlight) {
    midIndex = ceiling(length(vec)/2)
    r[midIndex] = round((r[midIndex] + 255) / 2)
    g[midIndex] = round((g[midIndex] + 255) / 2)
    b[midIndex] = round((b[midIndex] + 255) / 2)
  }
  
  # legyen minden hexa
  r <- format(as.hexmode(r), width=2)
  g <- format(as.hexmode(g), width=2)
  b <- format(as.hexmode(b), width=2)
  
  hex <- data.frame(r, g, b)
  
  # legyen n darab hex stringünk
  cols <- character(0)
  j <- 0
  while (j <= length(vec)) {
    j <- j + 1;
    cols <- c(cols, paste('#', hex[j,1], hex[j,2], hex[j,3], sep = ""))
  }
  
  return(cols)
}
```

```{r style, include=FALSE}
theme_set(theme_minimal(base_size = 11)) 
myGradient_1 = c("#ff6868","#05406b")
myGradient_2 = c("#35bfc6","#c6355e")
```

\newpage
## Plots

#### Pontszámok megoszlása a különböző kérdőíveken belül:

```{r}
answers_all %>%
    filter(empty == F) %>%
    ggplot(aes(score, fill=as.factor(form_id))) +
    geom_histogram(binwidth = 0.25) +
    facet_wrap(~form_id,ncol = 5) + guides(fill=FALSE) +
    scale_fill_manual(values = 
                        makeGradient(as.numeric(answers_all$form_id), 
                                     myGradient_2))
```

```{r}
forms_all %>%
    ggplot(aes(score, fill=as.factor(form_id))) +
    geom_histogram(binwidth = 0.5) +
    facet_wrap(~form_id,ncol = 5) + guides(fill=FALSE) +
    scale_fill_manual(values = 
                        makeGradient(as.numeric(answers_all$form_id), 
                                     myGradient_2))
```

\newpage

### Kérdéstípusok

#### Kérdéstípusok megoszlása kérdőíveken belül:

```{r}
ggplot(answers_all, aes(x =form_id, fill = forcats::fct_rev(as.factor(
                          round(score*4,0)/4)))) +
    labs(fill = "score") +
    geom_bar(width = 0.9) +
  scale_fill_manual(values = makeGradient(round(answers_all$score*4,0)/4,
                                            myGradient_2)) +
    theme_minimal()
```
\newpage

#### Különböző témák kérdéseire kapott pontszámok:

```{r}
ggplot(answers_all, aes(x =type,
                        fill = forcats::fct_rev(as.factor(
                          round(score*4,0)/4)))) +
    geom_bar(width = 0.7) +
    coord_flip() +
    labs(fill = "score") +
    scale_fill_manual(values = 
                        makeGradient(round(answers_all$score*4,0)/4, 
                                     myGradient_2, 
                                     TRUE))
```

```{r fig.width=8}
ggplot(answers_all, aes(x = type,
                        fill = forcats::fct_rev(as.factor(
                          round(score*4,0)/4)))) +
    geom_bar(width = 0.4) +
    facet_wrap(~type,ncol = 9, scales = "free") +
    labs(fill = "score") +
    scale_fill_manual(values = makeGradient(round(answers_all$score*4,0)/4, 
                                            myGradient_2, 
                                            TRUE)) +
    scale_x_discrete(position = "top") +
    #theme_void() +
    theme(axis.text.y = element_blank(),
          axis.ticks = element_blank(),
          panel.grid = element_blank(),
          axis.title = element_blank(),
          strip.text = element_blank(),
          strip.background = element_blank(),
          panel.spacing = unit(-3, "lines"))
```

\newpage

#### Kérdéstípusonkénti pontszám eloszlás:

```{r}
ggplot(answers_all) +
  geom_boxplot(aes(x = type, y = score, fill=type), outlier.size = 1) +
  theme(axis.text.x = element_text(angle=45)) +
  scale_fill_manual(values = makeGradient(1:length(levels(answers_all$type)),
                                            myGradient_2))
```
\newpage

#### Pontszámok formonként kérdésenként:

```{r, fig.width=10,fig.height=8}

answers_all %>%
    ggplot() +
    geom_bar(aes(as.character(question_id),
                 fill = forcats::fct_rev(as.factor(round(score*4,0)/4)))) +
    labs(fill = "score") + 
    facet_wrap(~form_id, ncol = 4, scales = "free") +
    scale_fill_manual(values = makeGradient(round(answers_all$score*4,0)/4,
                                            myGradient_2))
```
\newpage

#### Pontszám megoszlása altémánkként:

```{r, fig.width=10,fig.height=7}

answers_all %>%
    ggplot() +
    geom_bar(aes(subtype,
                 fill = forcats::fct_rev(as.factor(round(score*4,0)/4)))) +
    labs(fill = "score") + 
    coord_flip() +
    facet_wrap(~type, ncol = 4, scales = "free") +
    
    scale_fill_manual(values = makeGradient(round(answers_all$score*4,0)/4,
                                            myGradient_2)) +
    theme(axis.ticks.x = element_blank(),
          axis.text.x=element_blank(), 
          axis.title.x = element_blank())
```

```{r, fig.width=10,fig.height=7}

answers_all %>%
    ggplot() +
    geom_boxplot(aes(subtype, score, fill = subtype)) +
    labs(fill = "score") + 
    coord_flip() +
    facet_wrap(~type, ncol = 3, scales = "free") +
    guides(fill = FALSE) + 
    scale_fill_manual(values = makeGradient(1:length(levels(answers_all$subtype)),
                                            myGradient_2)) +
    theme(
      axis.ticks.x = element_blank(),
          axis.text.x=element_blank(), 
          axis.title.x = element_blank())
```
\newpage

#### Megválaszolt és kihagyott kérdések aránya:
 TODO: fordított színezés
```{r, fig.width=10, fig.height=7}
answers_all %>%
    ggplot() +
    geom_bar(aes(question_id, fill = empty)) + 
    facet_wrap(~form_id, scales = "free") +
    scale_fill_manual(values = myGradient_2)
```
\newpage

### Kitöltések időbeli eloszlása

#### Időbeli eloszlás kérdőívenként:

```{r, fig.width=10, fig.height=10}
answers_all %>%
    filter(date < as.POSIXct("05.19.2017 00:00:01",
                             format = "%m.%d.%Y %H:%M:%S")) %>% 
    filter(empty == F) %>%
    ggplot() +
    geom_jitter(aes(date, score, color = type), 
                size = 2, 
                width = 0.3, 
                height = 0.1, 
                alpha = 0.1) +
    facet_wrap(~form_id, ncol = 3) +
    geom_smooth(color=myGradient_1[2], aes(date, score)) +
    theme(axis.text.x = element_text(angle=45))

```

\newpage

```{r, fig.width=8}
answers_all %>%
    filter(date < as.POSIXct("05.19.2017 00:00:01",
                             format = "%m.%d.%Y %H:%M:%S")) %>% 
    filter(empty == F) %>%
    ggplot() +
    geom_histogram(
      aes(date, fill=forcats::fct_rev(as.factor(round(score,1)))),
      binwidth = 1500 ) +
    labs(fill = "score") + 
    scale_fill_manual(values = makeGradient(answers_all$score,
                                            myGradient_2))

```

```{r}
#rewrite to your working directory
setwd("D:\\Adam\\Szakdolgozat\\_Gitre\\ReMo_data_analysis")
```