---
title: "Test_plots"
author: "Wéber Ádám"
date: '2017 november 29 '
output:
  pdf_document: default
  html_document:
    df_print: paged
---

```{r setup, include=FALSE}
library(tidyverse)
library(plyr)
#rewrite to your working directory
setwd("D:\\Adam\\Szakdolgozat\\_Gitre\\ReMo_data_analysis\\data_tests")

theme_set(theme_minimal(base_size = 11)) 
myGradient_1 = c("#ff6868","#05406b")
myGradient_2 = c("#35bfc6","#c6355e")
```


```{r read, include=FALSE, message=FALSE}
zh_1 <- as.data.frame(unclass(read_csv2("zh-1.csv")))
zh_2 <- as.data.frame(unclass(read_csv2("zh-2.csv")))
zh_3 <- as.data.frame(unclass(read_csv2("zh-3.csv")))
zh_4 <- as.data.frame(unclass(read_csv2("zh-4.csv")))

zh_all <- as.data.frame(unclass(read_csv2("zh-all.csv")))

zh_1_answers <- as.data.frame(unclass(read_csv2("zh-1-answers.csv")))
zh_2_answers <- as.data.frame(unclass(read_csv2("zh-2-answers.csv")))
zh_3_answers <- as.data.frame(unclass(read_csv2("zh-3-answers.csv")))
zh_4_answers <- as.data.frame(unclass(read_csv2("zh-4-answers.csv")))

zh_all_answers <- as.data.frame(unclass(read_csv2("zh-all-answers.csv")))
zh_all_answers$test_id <- as.factor(zh_all_answers$test_id)
zh_all_answers$type <- as.factor(zh_all_answers$type)
zh_all_answers$subtype <- as.factor(zh_all_answers$subtype)

#assigning meaningful names to test id numbers
zh_all_answers$test_name = mapvalues(zh_all_answers$test_id, from = c("1","2","3","4"),to = c("1. ZH","2. ZH","1. PZH","2. PZH"))

#reordering factor levels for visualization
zh_all_answers$test_name = factor(zh_all_answers$test_name, levels = c("1. ZH","1. PZH","2. ZH","2. PZH"))

#assigning meaningful names to test id numbers
zh_all$test_name = mapvalues(zh_all$test_id, from = c("1","2","3","4"),to = c("1. ZH","2. ZH","1. PZH","2. PZH"))

#reordering factor levels for visualization
zh_all$test_name = factor(zh_all$test_name, levels = c("1. ZH","1. PZH","2. ZH","2. PZH"))
```



```{r, include=FALSE}
#basis of function written by Natália Novák
makeGradient <- function(vec, palette_of_two, highlight = FALSE) {
  
  # ha nem értelmezhető adatokat kapunk, nem módosít semmit
  if (class(vec)=="factor" || class(vec)=="character") {
    return();
  }
  
  # ismétlődő elemek kiszűrése
  vec <- unique(vec)
  vec <- sort(vec, decreasing = FALSE)
  
  c1 <- col2rgb(palette_of_two[1], alpha = FALSE)
  c2 <- col2rgb(palette_of_two[2], alpha = FALSE)
  
  # skálázás
  r <- integer(0)
  g <- integer(0)
  b <- integer(0)
  j = 0
  for (i in vec) {
    i = (i-min(vec))/(max(vec)-min(vec))
    j = j+1
    r[j] <- round(c1[1] + i*(c2[1]-c1[1]), 0)
    g[j] <- round(c1[2] + i*(c2[2]-c1[2]), 0)
    b[j] <- round(c1[3] + i*(c2[3]-c1[3]), 0)
  }
  
  if (length(vec) > 2 && highlight) {
    midIndex = ceiling(length(vec)/2)
    r[midIndex] = round((r[midIndex] + 255) / 2)
    g[midIndex] = round((g[midIndex] + 255) / 2)
    b[midIndex] = round((b[midIndex] + 255) / 2)
  }
  
  # legyen minden hexa
  r <- format(as.hexmode(r), width=2)
  g <- format(as.hexmode(g), width=2)
  b <- format(as.hexmode(b), width=2)
  
  hex <- data.frame(r, g, b)
  
  # legyen n darab hex stringünk
  cols <- character(0)
  j <- 0
  while (j <= length(vec)) {
    j <- j + 1;
    cols <- c(cols, paste('#', hex[j,1], hex[j,2], hex[j,3], sep = ""))
  }
  
  return(cols)
}
```
\newpage
## Plots

#### Pontszámok megoszlása a különböző kérdőíveken belül:

```{r}
zh_all_answers %>%
    ggplot(aes(score, fill=test_name)) +
    geom_histogram(binwidth = 0.25) +
    facet_wrap(~test_name, ncol = 2, scales = "free") +
    guides(fill=FALSE) +
    scale_fill_manual(values = makeGradient(
      as.numeric(1:length(levels(zh_all_answers$test_name))), myGradient_1))
```

\newpage

#### Különböző témák kérdéseire kapott pontszámok:

```{r}
zh_all_answers %>%
    ggplot(aes(x =type,
               fill = forcats::fct_rev(as.factor(round(score,1))))) +
    geom_bar(width = 0.7) +
    
    labs(fill = "score") +
    facet_wrap(~test_name, scales = "free") +
 # coord_flip() +
    scale_fill_manual(values = makeGradient(zh_all_answers$score, myGradient_1, TRUE))
```

\newpage

#### Kérdéstípusonkénti pontszám eloszlás:

```{r}
zh_all_answers %>%
    ggplot(aes(x =type, y = score)) +
    geom_boxplot(aes(fill = type)) +
    # geom_boxplot(aes(fill = as.factor(as.numeric(as.character(test_id)) %% 2)))
    facet_wrap(~test_name, scales = "free") +
    guides(fill = FALSE) + 
    stat_summary(fun.y=mean, colour="white", geom="point", 
               shape=4, size=3,show.legend = FALSE) +
    theme(axis.text.x = element_text(angle=45)) +
    scale_fill_manual(values = makeGradient(
      1:length(levels(as.factor(zh_all_answers$type))), myGradient_1))
```

\newpage

#### Pontszámok formonként kérdésenként:

```{r, fig.width=10,fig.height=8}

zh_all_answers %>%
    ggplot() +
    geom_bar(aes(question_id,
                 fill = forcats::fct_rev(as.factor(round(score,1))),
                 alpha =! empty)) +
    labs(fill = "Score", alpha = "Answered") + 
    facet_wrap(~test_name, ncol = 2, scales = "free") +
    scale_fill_manual(values = makeGradient(zh_all_answers$score,
                                            myGradient_1))
```
\newpage

#### Pontszám megoszlása altémánkként:

```{r, fig.width=10,fig.height=7}
zh_all_answers %>%
    ggplot() +
    geom_boxplot(aes(subtype, score, fill=(subtype)),outlier.size=0.5) +
    labs(fill = "score") +
    geom_hline(yintercept = 0, color = "grey", size = 0.5) + 
    geom_hline(yintercept = -1, color = "grey", size = 0.5) + 
    geom_hline(yintercept = 1, color = "grey", size = 0.5) + 
    coord_flip() +
    guides(fill = FALSE) + 
    facet_grid(~type ~test_name, scales = "free") +
    scale_fill_manual(values = makeGradient(1:length(levels(zh_all_answers$subtype)),
                                            myGradient_1)) +
    theme(axis.ticks.x = element_blank(),
          axis.text.x=element_blank(), 
          axis.title.x = element_blank())

```

Profile plotot csinálni ezekről ^^^

```{r}
zh_all %>%
    ggplot(aes(Prereq_score, fill=Prereq_passed)) +
    geom_histogram(binwidth = 0.25) +
    facet_wrap(~test_name, ncol = 2, scales = "free_y") +
    scale_fill_manual(values = makeGradient(
      as.numeric(1:length(levels(zh_all$Prereq_passed))), myGradient_1))
```
```{r}
zh_all %>%
    ggplot(aes(Sum, fill=(Sum >= 14))) +
    geom_histogram(binwidth = 2) +
    labs(fill = "Passed") + 
    facet_wrap(~test_name, ncol = 2) +
    scale_fill_manual(values = makeGradient(
      as.numeric(1:length(levels(zh_all$Prereq_passed))), rev(myGradient_1)))
```


```{r}
zh_all %>%
    ggplot(aes(x = Prereq_score)) +
    facet_wrap(~test_name, ncol = 2) +
    labs(color = "group") + 
    geom_vline(xintercept = mean(filter(zh_all, zh_all$Group == 1)$Prereq_score), color = myGradient_1[1]) +
    geom_vline(xintercept = mean(filter(zh_all, zh_all$Group == 2)$Prereq_score), color = myGradient_1[2]) +
    geom_line(aes(y = ..count..,color = as.character(Group)),
              stat="bin", binwidth=0.5, size = 1)
```
TODO: Átementek száma között van-e különbség

```{r}
zh_all %>%
    ggplot(aes(Prereq_score, Sum)) +
    geom_point(alpha=0.2, aes(color=(Sum >= 14))) +
    labs(color = "Passed") + 
    facet_wrap(~test_name, ncol = 2) +
    scale_color_manual(values = rev(myGradient_1))
```
```{r}
zh_all %>%
    filter(Prereq_passed == "GO") %>%
    ggplot(aes(Prereq_score, Sum)) +
    geom_point(alpha=0.3, size = 2, aes(color=(Sum >= 14))) +
    labs(color = "Passed") + 
    facet_wrap(~test_name, ncol = 2) +
    geom_smooth(color=myGradient_1[1], aes(Prereq_score, Sum)) +
    scale_color_manual(values = rev(myGradient_1))
```

```{r}
zh_all %>%
    filter(Prereq_passed == "GO") %>%
    ggplot(aes(as.character(Prereq_score), Sum, fill=as.character(Prereq_score))) +
    geom_boxplot() +
    labs(x = "Prereq_score") + 
    theme(axis.text.x = element_blank()) +
    guides(fill = FALSE) + 
    facet_wrap(~test_name, ncol = 2) +
    scale_fill_manual(values = makeGradient(
      filter(zh_all, zh_all$Sum >= 14)$Prereq_score, rev(myGradient_1)))
```
Mediánt rárakni az átmentek pontszámaira

```{r}
zh_all_answers %>%
    ggplot(aes(x = question_id, y = score)) +
    facet_wrap(~test_id, ncol = 2) +
    labs(color = "group") + 
    geom_smooth(aes(color = as.character(group_id)),
              size = 1)
```

```{r}
#rewrite to your working directory
setwd("D:\\Adam\\Szakdolgozat\\_Gitre\\ReMo_data_analysis")
```